臺灣臺南地方法院刑事判決　　　　　　　96年度易字第1306號
聲　請　人　臺灣臺南地方法院檢察署檢察官
被　　　告　甲○○
上列被告因詐欺案件，經檢察官聲請以簡易判決處刑（九十六年
度偵字第五一八七號），本院認不得以簡易判決處刑，改依通常
程序審理，判決如下：
    主  文
本件公訴不受理。
    理  由
一、聲請簡易判決處刑意旨略以：被告甲○○因其女友先前曾積
    欠不詳姓名之地下錢莊業者之債務，無力償還，應能預見一
    般人取得他人金融帳戶之行徑，常與財產犯罪之需要密切相
    關，且取得他人存摺之目的，在於取得贓款及掩飾犯行不易
    遭人追查，又對於提供帳戶，雖無引發他人萌生犯罪之確信
    ，但仍以縱若有人持以犯罪，亦不違反其幫助犯罪之本意，
    竟基於幫助不詳姓名人士詐騙金錢之犯意，於民國九十五年
    十月間某日，在臺北縣新莊市○○路新竹國際商業銀行門口
    ，將其所有新竹國際商業銀行新莊簡易分行帳號00000
    0000000號帳戶之存摺提款卡、密碼，交付予真實姓
    名年籍不詳經營地下錢莊之成年男子，作為抵償其女友所積
    欠地下錢莊之債務，該真實姓名年籍不詳之男子再將前開帳
    戶之存摺、印章及提款卡（含密碼）交付予詐欺集團成員使
    用。嗣詐欺集團成員竟共同基於為自己不法所有之犯意聯絡
    ，於同年十月二十九日間，因見許永清在拍賣網站拍得數位
    相機鏡頭乙支，遂發送電子郵件（俗稱截標信）對許永清佯
    稱應匯款至甲○○上開帳戶云云，致許永清陷於錯誤，乃於
    同年月三十日七時十五分許至臺南大同機場郵局匯款新臺幣
    （下同）六千五百元至甲○○上開帳戶，迨許永清查證後察
    覺有異，始知受騙。因認被告甲○○涉犯刑法第三十條第一
    項、第三百三十九條第一項之幫助詐欺取財罪嫌等語。
二、按同一案件繫屬於有管轄權之數法院者，由繫屬在先之法院
    審判之，不得審判之法院應諭知不受理之判決，並得不經言
    詞辯論為之，刑事訴訟法第八條、第三百零三條第七款、第
    三百零七條分別定有明文。又訴訟上所謂一事不再理之原則
    ，關於實質上一罪或裁判上一罪，亦均有其適用，最高法院
    六十年度臺非字第七七號著有判例。另簡易判決處刑之聲請
    ，與起訴有同一之效力，刑事訴訟法第四百五十一條第三項
    亦有明文。
三、查被告於九十五年十月間，因積欠地下錢莊債務，於同年十
    月二十六日，前往位於臺北縣新莊市○○路二二七號之臺北
    富邦銀行新莊分行申辦000000000000帳號之帳
    戶，隨即將該帳戶之存摺、印鑑、提款卡等物交付給地下錢
    莊，並告知密碼，地下錢莊之人又將上開帳戶資料交給詐騙
    集團。嗣九十五年十月二十九日，詐騙集團成員，利用網際
    網路，虛偽與陳永欽討論援交之事，又以對陳永欽之家不利
    等語，使陳永欽陷於恐懼，而於同日上午十時二十三分許、
    中午十二時五十八分許，在彰化市○○路○段三四九號一樓
    之自動櫃員機，匯款二千元、一萬元，恐嚇集團成員立刻提
    領一空。嗣陳永欽不甘受害，報警循線查獲等情，經臺灣彰
    化地方法院檢察署檢察官偵查後，認被告觸犯刑法第三百三
    十九條第一項、同法第三十條第一項之幫助詐欺取財罪嫌，
    因而以該署九十六年度偵緝字第五一二號向臺灣彰化地方法
    院聲請簡易判決處刑，並於九十六年九月五日繫屬在案，有
    臺灣高等法院被告前案紀錄表、上開案號之聲請簡易判決處
    刑書及蓋有臺灣彰化地方法院收文章之臺灣彰化地方法院檢
    察署函文影本各一份在卷可憑。而上開經臺灣彰化地方法院
    檢察署檢察官聲請簡易判決處刑書所認定被告積欠地下錢莊
    債務，於九十五年十月二十六日，在臺北縣新莊市○○路提
    供臺北富邦銀行新莊分行帳戶與地下錢莊一節，與本案經臺
    灣臺南地方法院檢察署檢察官聲請簡易判決處刑書所認定被
    告因其女友積欠地下錢莊債務，於九十五年十月間，在臺北
　　縣新莊市○○路提供新竹國際商業銀行新莊簡易分行帳戶與
  　姓名年籍均不詳經營地下錢莊之成年男子等情，顯均採信被
    告於偵訊時所陳：伊的女友欠錢莊錢，錢莊要伊把開立存摺
    總共四本交給他們，如果伊把存摺交給他們，他們就不會找
    伊女友要錢，伊就把開完戶的存摺交給他們等語（九十六年
    度偵緝字第一四九六號偵查卷第十八頁）之供述。果係如此
    ，被告上開二案之犯罪行為，縱非同一時地提供同一帳戶，
    亦係基於同一抵償債務目的，於密接時地而接續提供不同帳
    戶，仍應評價為接續動作之一行為較妥，且以此一行為觸犯
    幫助詐欺取財及幫助恐嚇取財二罪，實體上應為異種想像競
    合犯，訴訟上應為同一案件。故聲請人以九十六年度偵字第
    一四九六號本院聲請簡易判決處刑，於九十六年九月十二日
    繫屬於本院（有本院收案戳記在卷足憑），乃就同一案件重
    複起訴繫屬於有管轄權之數法院，本院既為繫屬在後之法院
    ，揆諸前揭說明，應不經言詞辯論，逕為諭知不受理之判決
    。
據上論結，應依刑事訴訟法第四百五十二條、第三百零三條第七
款、第三百零七條，判決如主文。
中　　華　　民　　國　　96　　年　　10　　月　　4 　　日
　　　　　　　　刑事第十庭  審判長法　官　陳欽賢
　　　　　　　　　　　　　　　　　法　官  林臻嫺
　　　　　　　　　　　　　　　　　法　官  陳賢德
以上正本證明與原本無異。
如不服本判決應於收受本判決後10日內向本院提出上訴書狀，並
應敘述具體理由。如未敘述上訴理由者，應於上訴期間屆滿後20
日內向本院補提理由書狀（均須按他造當事人之人數附繕本）「
切勿逕送上級法院」。
　　　　　　　　　　　　　　　　　書記官  莊文茹
中　　華　　民　　國　　96　　年　　10　　月　　8 　　日
